臺灣雲林地方法院民事判決　九十一年度重訴字第五二號
　　原　　　告　第一商業銀行斗六分行
　　法定代理人　丙○○
　　訴訟代理人　丁○○
　　　　　　　　乙○○
　　被　　　告　甲○○
右當事人間請求清償債務事件，本院判決如左：
    主      文
被告應給付原告新台幣貳仟零肆拾壹萬捌仟零玖拾捌元，及如附表所示之利息暨違約
金。
訴訟費用由被告負擔。
    事      實
一、原告方面：
（一）聲明：如主文第一項所示。
（二）陳述：
  １、訴外人陳毓衡、劉玉蝦、姚惠櫻、被告甲○○分別於民國八十五年四月十七日
      、同年五月一日，向原告簽立保證書，保證訴外人衡鋼鋼鐵股份有限公司（以
      下簡稱衡鋼公司）對原告所負之一切債務，以本金新台幣（下同）三千萬元為
      限額，願與債務人連帶負全部償付之責任，並由每一保證人負單獨清償全部之
      責。嗣訴外人衡鋼公司於八十五年四月三十日起至九十年九月十二日止，分別
      向原告貸得如附表所示之十七筆借款共二千七百三十九萬元，各筆借款金額、
      利率、違約金及期限等約定如附表所示，並約定如未按月支付利息或遲延履行
      清償時，除按原約定利率計付遲延利息外，逾期六個月以內，按約定利率百分
      之十，逾期超過六個月，另按約定利率百分之二十加付違約金。詎上開借款自
      貸放後，訴外人衡鋼公司僅償還本金六百九十七萬一千九百零二元及部分利息
      ，尚欠原告本金二千零四十一萬八千零九十八元，訴外人衡鋼公司自九十年十
      一月六日起，就附表所示之日期未履行繳款義務，依約已喪失期限利益，依前
      揭約定，訴外人衡鋼公司所負上開債務係在被告保證之範圍內，爰依消費借貸
      及連帶保證之法律關係，請求如主文第一項所示之本金、利息及違約金。
  ２、對被告抗辯所為之陳述：
    (一)被告係於八十五年五月一日向原告立具保證書，保證訴外人衡鋼公司對於原告
      現在及將來所負之一切債務，以本金三千萬元為限額，願與訴外人衡鋼公司連
      帶負保證責任，為最高限額保證，且未定期限，依契約自由原則，自屬有效成
　　　立。故訴外人衡鋼公司在該保證契約有效期間內已發生約定額圍內之債務，不
      論被告是否在借據上之連帶保證人欄親自簽章，均無礙於保證責任之成立。況
　　　被告於立具保證書之際，亦同時簽具印鑑卡一件，聲明蓋用於各種借據及一切
      憑證上之印文與所留存印鑑相符，即生效力，本件十七筆借據所蓋用之印文，
      均與印鑑卡留存印鑑相符，依約即生效力，更無庸置疑。
　　(二)被告之配偶張葉鋉貞、子張景聲、兒媳婦即證人姚惠櫻等三人，於訴外人衡鋼
      公司共有投資股權二千八百股（即股款二百八十萬元），占訴外人衡鋼公司總
      股數百分之四六‧六七，其子張景聲並擔任訴外人衡鋼公司之監察人及總經理
      ，足見被告與訴外人衡鋼公司有利害關係，自有為連帶保證人之當然意願及認
      識；又被告曾於八十三年十一月十日向雲林縣斗六信用合作社立據，已有借貸
      保證之事實，益見被告係為脫責，始辯稱其為鄉下文盲云云，顯不可採。
    (三)本件為融資借貸關係之保證契約，其性質上非消費關係，本件保證契約自無適
      用消費者保護法之餘地，至為灼然。又所謂公共秩序，係指國家社會之一般利
      益，而善良風俗係指社會一般道德觀念而言，本案為融資借貸關係之保證契約
      ，與國家社會一般利益及道德觀念無涉，自不生違背公序良俗之問題。
（三）證據：提出授信明細查詢單、借據各十七件、約定書、戶籍謄本各五件、保證
      書二件、利率變動表、公司設立登記事項卡、股東名簿、土地登記謄本、印鑑
      卡各一件為證。
二、被告方面：
（一）聲明：原告之訴駁回。
（二）陳述：
  １、本件支付命令卷附之保證書、約定書及借據等，原告應就以下事項釋明之：
    (一)八十五年四月十七日保證書及約定書內載連帶保證人欄，惟有訴外人衡鋼公司
      之四名董、監事簽章，被告未同時簽章於上。
    (二)八十五年五月一日保證書及約定書內載連帶保證人欄，只有被告單獨簽章，而
      無訴外人衡鋼公司之董、監事同時併列簽章保證。
    (三)附表所列編號１即八十五年四月三十日借據內被告之名字及住址是侷促於左下
      側邊緣之一角，未與其他保證人齊頭併列簽章，亦無註載對保日期，足見其為
      翌日（五月一日）經原告及訴外人衡鋼公司之慫恿，被告因懵懂被騙而補簽，
      應無擔負本紙借據連帶保證責任之意願。
    (四)前(二)、(三)所述之保證書、約定書、借據上連帶保證人欄「甲○○」三字是被告
      應原告及訴外人衡鋼公司之飭，而親自簽名無誤，但印文非被告所有私章所蓋
      ，且被告對其所載內容迄不知其詳。
    (五)本件原告呈案立證之全部書證上之印文非被告所蓋，印章亦非被告所有，其中
      附表編號二至十七之借據上「連帶保證人甲○○」，非被告親筆所寫，復為原
      告所自認，則其印文應亦非被告所蓋上，被告對於十餘筆借款，始終不知情，
      足堪認定。
    (六)被告以往使用之私章，只有留於雲林縣斗六市農會存摺之二種印文的兩顆，別
      無第三顆，因此在本件借貸書類上所留之「甲○○」三字印文的私章，非被告
      所有或所提供蓋用之物，此由上述十六紙借據上，在短短四、五個月就連續張
      張蓋有「甲○○」之印文，甚至有五次係同一天有兩張借據蓋有「甲○○」印
      文，且從未有一張有過被告親手簽名者，適足以證明本件借貸書類上所使用之
      「甲○○」印文私章是由訴外人衡鋼公司長期持有，才得能予取予用，亦有可
      能係自始出自訴外人衡鋼公司盜刻而長期留用，亦屬合理懷疑。
    (七)另據證人即訴外人衡鋼公司之董事姚惠櫻證稱：「我的印章是公司刻的」、「
      我只有簽名在第一張借據上，後來的借據不是我簽名的，而且我也不知道借款
      的事實」等語，是公司董事對於借款之情事毫不知悉，可見股東名簿雖列有股
      東七人，惟除董事長陳毓衡及已故監察人張景聲外，其餘均是人頭股東，適足
      以印證被告之印章亦為訴外人衡鋼公司擅自刻用，被告對於保證責任及公司借
      債等情事，均非其意願或知情，是出自被欺罔慫恿所致。且被告於八十三年十
      一月間以所有雲林縣斗六段二二一之一八地號建地一筆提供雲林縣斗六市信用
      合作社設定抵押貸得百餘萬元，是委由土地代書所辦，用於購另筆房地產，與
      本件訴訟無關。
  ２、被告於十六年七月七日生，年已七十五歲，係日據時代之初級民教班結業，對
      於漢字識字極少，是屬文盲。亦非訴外人衡鋼公司之董、監事或股東，與之亦
      無利害關係，應無為該公司擔當連帶保證人責任，自陷財務危機之必要。事實
      上被告對於何謂「債務保證責任」不但無所認識，且必絕無擔負保證責任之意
      願，甚至對於擔負本件債務之連帶保證責任亦從不知情，原告據此定型契約及
      非被告親自簽章之借據，要求被告連帶清償債務，是為欺罔行為，被告難能信
      服。
  ３、本件保證書所保證之債務，既係現在及將來所負之一切債款、票據、墊款、保
      證、損害賠償及其他債務，復又於保證書第五條規定：「保證人在債務人所負
      債務未清償以前，絕不自行解除保證責任，雖登報聲明，亦不影響本保證責任
      」，則就連續發生而又未定期間之債務，原告顯然以經濟強者之地位，不公平
      地剝奪保證人依民法第七百五十四條得隨時通知債權人終止保證契約之權利在
      先，後又引據判例謂「在未經被告依民法第七百五十四條規定終止保證契約或
      其他消滅原因以前，所生約定範圍之債務，不逾最高限額均應負保證責任」云
      云，顯然有不能自圓其說之矛盾。退而言之，倘認為上開保證書為有效，對原
      告而言，顯係以不公平之方法取得一對付保證人之不正當武器，此種武器將使
      原告於貸款時疏於徵信債務人之財務狀況，而將發生呆帳之危險，全部歸由保
      證人承擔，導致為確保自己權利，不惜犧牲他人利益之不良結果（經查原告於
      發現訴外人衡鋼公司財務狀況發生危機後，竟放任衡鋼公司將龐大生財器俱設
      備遷讓而不設法阻止），原告使用此種不正當之武器以對付年已七十餘歲之被
      告，不但違反公平正義之理念，且其所簽訂之保證書已達違反公序良俗之程度
      ，宜解釋為無效。另對於知識已達一般水準之人而言，或可無須說明定型化契
      約之內容，然倘若對象是文盲懵懂之鄉下老人，而故意不就每一契約內容詳予
      說明及告知保證契約已記載最高限額保證文義，遽肯認其保證效力，並認其不
      生再明示告知其內容之問題，顯失公平及誠信。
（三）證據：提出身分證影本、存摺影本、戶籍謄本、印鑑卡影本各一件為證。
三、本院依職權訊問證人劉素疋、姚惠櫻。
      理　　由
一、本件原告起訴主張：被告與訴外人陳毓衡、劉玉蝦、姚惠櫻分別於八十五年四月
    十七日、五月一日向原告簽立保證書，保證訴外人衡鋼公司對原告所負之債務，
    於本金最高限額三千萬元之範圍內，與訴外人衡鋼公司負連帶責任。訴外人衡鋼
    公司分別自八十五年四月三十日起至九十年九月十二日止，向原告借款共二千七
    百三十九萬元，詎料訴外人衡鋼公司自九十年十一月六日起未履行繳款義務，依
    約已喪失期限利益，爰依消費借貸及連帶保證之法律關係，請求如主文第一項所
    示。又本件訴外人衡鋼公司於被告保證期間內所發生之債務，未逾最高限額三千
    萬元，被告雖未在借據之連帶保證人欄內親自簽章，惟借據上所蓋用之印文與留
    存於原告之印鑑卡相符，仍無礙於連帶保證責任之成立。被告之子在訴外人衡鋼
    公司中擔任監察人及總經理，且被告之配偶、子及兒媳婦等三人共占訴外人衡鋼
    公司總股份之百分之四六‧六七，足見被告有為訴外人衡鋼公司擔任連帶保證人
    之必要。再者，本件兩造間無消費關係存在，自無消費者保護法之適用，且原告
    之保證契約，亦與公序良俗無任何違背之處等語。
二、被告則以：被告未與其他連帶保證人於保證書及約定書之連帶保證人欄一同併列
    為連帶保證人，且係分前後二次作成。又附表編號一之借據，未與其他保證人齊
    頭併列簽章，亦無對保日期，應係經原告及訴外人衡鋼公司之慫恿下，始簽立該
    借據。另附表編號二至十七借據上「連帶保證人甲○○」字樣，非被告親筆所寫
    ，印文亦非被告所蓋上，被告對於此等借款，始終不知情，且蓋用於借據上之印
    文私章，係訴外人衡鋼公司所長期持有及留用。至於被告於八十三年十一月間以
    其所有雲林縣斗六段二二一之一八地號土地建地一筆提供設定抵押後，貸得百餘
    萬元，此係與本件借款屬不同之債權債務關係。再者，被告為文盲，對於何謂保
    證責任從不知情，難令被告對系爭借款負連帶責任。此外，原告所提出之保證書
    條款，係以經濟強者之地位，剝奪被告有關民法之相關權利，且係以武器不對等
    之情況，使原告自身得以疏於進行徵信業務，將造成呆帳之風險轉由被告承擔，
    此不僅違反公平正義之理念，更已達違反公序良俗之程度云云，資為抗辯。
三、原告起訴主張訴外人劉毓衡、劉玉蝦、張景聲（已死亡）及證人姚惠櫻於八十五
    年四月十七日簽立保證書，保證對訴外人衡鋼公司所負之一切債務，以本金三千
    萬元為限額，與訴外人衡鋼公司連帶負全部償付之責任。又訴外人衡鋼公司則自
    八十五年四月三十日起至九十年九月七日止，共分十七次向原告借款共二千七百
    三十九萬元，而訴外人衡鋼公司則分別自附表所示之利息起算日起，未依約履行
    繳款任務，共僅繳納本金六百九十七萬一千九百零二元及部分利息，尚有二千零
    四十一萬八千零九十八元未繳納之事實，有原告提出之借據、約定書、保證書及
    授信明查詢單等件為證，復為被告所不爭執，堪信原告之主張為真實。
四、按保證人與債權人約定就債權人與主債務人間所生一定債之關係範圍內之不特定
    債務，預定最高限額，由保證人保證之契約，學說上稱為最高限額保證。此種保
    證契約如定有期間，在該期間內所生約定範圍內之債務，不逾最高限額者，均為
    保證契約效力所及；如未定期間，保證契約在未經保證人依民法第七百五十四條
    規定終止或有其他消滅原因以前，所生約定範圍內之債務，亦同。故在該保證契
    約有效期間內，已發生約定範圍內之債務，縱因清償或其他事由而減少或消滅，
    該保證契約依然有效，嗣後所生約定範圍內之債務，於不逾最高限額者，債權人
    仍得請求保證人履行保證責任。最高法院七十七年度台上字第九四三號判例著有
    明文。是本院自應審究(一)被告於八十五年五月一日簽立約定書及保證書是否有效
    ？(二)系爭十七筆借據之簽立是否有瑕疵存在？該等借據是否必須經過被告親自簽
    名或蓋章，始發生連帶保證之效力？(三)兩造所簽立之約定書及保證書是否違反公
    序良俗之情形？茲析論如下：
（一）被告於八十五年五月一日由其子張景聲帶同前往原告之營業所，經原告公司辦
      理對保手續之人員即證人劉素疋為被告辦理對保手續，並於當日簽立約定書及
      保證書，復在以訴外人衡鋼公司為借款人，訴外人陳毓衡、張景聲、姚惠櫻於
      同年四月三十日所簽立金額為一千萬元之借據左下角處，親自簽名並蓋用印章
      於上之事實，業據原告提出之約定書、保證書、八十五年四月三十日之借據各
      一件為證，復為被告所不爭執，自應信原告之主張為真實。被告固辯稱伊為無
      知之鄉下老人，約定書及保證書係在伊不知情之情況下所簽立，難認為有效，
      且係受訴外人衡鋼公司之慫恿始簽訂保證書及約定書，實則對於契約內容完全
      不知情云云，惟被告未能就其辯稱有急迫、輕率、或無經驗等情舉證以實其說
      ，又未依民法第七十四條第二項規定，於簽立約定書及保證書後一年內撤銷此
      一意思表示，則被告於八十五年五月一日所簽訂之約定書及保證書均為有效之
      契約。再參以本件借款之主債務人即訴外人衡鋼公司之股東姚惠櫻、張景聲（
      監察人兼總經理）、張葉鋉貞分別係被告之兒媳婦、子及配偶，該等三人共持
      有主債務人衡鋼公司二千八百股之股數，占公司股份比例達百分之四六‧六七
      之事實，亦有原告提出之衡鋼公司設立登記事項卡、股東名冊各一件、戶籍謄
      本五件（分別見本院卷第一百十頁、第一百十一頁、第一百三十五頁至第一百
      三十九頁）為證，是被告之配偶、子及兒媳婦等人於主債務人衡鋼公司內占有
      重要之地位及持有近半數之股份，被告與主債務人衡鋼公司間具有相當密切之
      利害關係，被告為主債務人衡鋼公司擔任向原告借貸之連帶保證人，非出於主
      債務人衡鋼公司之慫恿所為，亦非懵懂無知之情況下而簽立保證書及約定書，
      足見上開約定書及保證書之簽訂過程，係經過被告之審慎思考後，自願為主債
      務人衡鋼公司擔任連帶債務人而簽立，堪認無急迫、輕率或無經驗之情事存在
      。
（二）又按最高限額保證契約所擔保之債務，原不以保證人於借據或其債權憑證簽名
      為必要，故上訴人雖未於借據上簽名，與其連帶保證責任成立無礙。最高法院
      八十七年度台上字第八七九號判決著有明文。經查：兩造所簽訂之保證書上約
      定：「連帶保證人甲○○今向第一商業銀行股份有限公司保證衡鋼鋼鐵股份有
      限公司對貴行所負之一切債務，以本金仟萬元整為限額，願與債務人連帶負
      全部償付之責任，並由每一保證人負單獨清償全部之責，各保證人並願遵守左
      列各條款：第一條：本保證書所稱一切債務，係指債務人於現在（含過去所負
      現在尚未清償）及將來對貴行所負之借款、票據、墊款、保證、損害賠償及其
      他債務」等字樣，有兩造不爭執為真正之保證書一件在卷可稽，是本件被告已
      簽立約定書及保證書，保證原告與訴外人衡鋼公司所生之本金三千萬元範圍內
      之債務，負連帶保證之責任，揆諸首開說明，此等債務不以被告在訴外人衡鋼
      公司向原告所借款之借據上簽名或蓋章為必要，僅須所生之債權債務關係在三
      千萬元之範圍內，被告自應負有全部償付之責任。故本件被告辯稱：如附表編
      號二至十七所示之簽名非被告所親簽，且印文亦非被告所蓋云云，自無可採。
      又保證契約之成立係非要式行為，僅需雙方當事人約定一方於他方之債務人不
      履行債務時，由其代負履行責任，並就保證契約之內容表示合致，契約即屬成
      立。觀之八十五年四月三十日之一千萬元借據所示，被告既已親自簽名並蓋章
      於該借據上，且於姓名「甲○○」之上方亦有明確記載「連帶保證人」之字樣
      ，縱該保證人欄位係位於該借據之左下角處，且未與其他保證人齊頭併列，亦
      無礙於本件保證契約之成立，況被告既與原告成立最高限額保證契約，且於約
      定書上亦載明被告對於主債務人過去所負之債務亦應負責，足見被告對於上開
      一千萬元之債務，仍應負有連帶清償之責任。是被告上開所辯，亦無足採。
（三）末按保證契約之法律關係而言，保證人既係負擔保他人間之債務清償責任，並
      非經濟上之弱者，有自由決定權以決定是否擔任保證人，如認保證契約對其非
      常不利，自得不訂定保證契約，亦不因生不利益，或有經濟生活受制於出借人
      ，不得不為保證人之情形。是上訴人所簽署之保證書及約定書上之記載前開條
      款，亦無違反公序良俗或誠信原則之問題。最高法院八十七年度台上字第三０
      ０九號判決著有明文。是本件被告對於是否任訴外人衡鋼公司之保證人，係被
      告可自行決定之事項，然被告既願擔任訴外人衡鋼公司之保證人，則必先衡量
      其自身之償付能力及與訴外人衡鋼公司間之利害關係後，始簽立該約定書及保
      證書；又被告出於己願擔任連帶保證人後，若主債務人之支付能力發生問題，
      以致無法清償對於原告之債務，被告身為保證人當可預見遭受催討之不利益之
      效果，而原告願將款項貸與訴外人衡鋼公司，亦係經過內部之徵信程序後，始
      作出貸款之決定，若訴外人衡鋼公司日後發生債信問題，以致相關款項未獲清
      償成為呆帳時，亦為原告在貸款之初所必須評估之事項，故雙方在成立消費借
      貸關係時，係各自評估風險後而簽立，尚難謂被告為單純之經濟上弱勢者，是
      被告辯稱伊所簽立之保證書係違反公序良俗云云，自無可採。
五、綜上所述，被告於八十五年五月一日簽訂保證書及約定書，與原告約定就原告與
    訴外人衡鋼公司間所生之本金三千萬元範圍內之債務，與其他連帶保證人即訴外
    人劉毓衡、劉玉蝦、張景聲及證人姚惠櫻負連帶責任，且自八十五年四月三十日
    起至九十年九月十二日止，訴外人衡鋼公司共向原告借款二千七百三十九萬元，
    此未逾上開最高限額，原告仍得請求被告負保證責任。又被告雖已七十餘歲，惟
    未舉證證明為保證之意思表示時，有急迫、輕率或無經驗之情事存在，且縱有該
    等情事存在，復未撤銷該意思表示，是約定書及保證書應為有效。另最高限額保
    證契約發生各筆債權債務關係時，不以被告在訴外人衡鋼公司向原告所借款之借
    據上簽名或蓋章為必要，僅須所生之債權債務關係在最高限額之範圍內，被告應
    負有全部償付之責任。此外，被告在簽訂保證書及約定書時，得自行評估風險後
    而訂立，是否簽立仍取決於被告之自由意願，且被告之最近親屬持有訴外人衡鋼
    公司股數比例達百分四六‧六七，有為訴外人衡鋼公司擔任保證人之必要，是原
    告非立於經濟上強者之地位，而與被告簽立保證書與約定書。從而，原告依消費
    借貸及連帶保證之法律關係，請求被告應給付如附表所示之本金、利息及違約金
    ，為有理由，應予准許。
六、兩造其餘攻擊防禦方法，經審酌後於判決結果無影響，無庸一一論列，併此敘明
    。
據上論結，原告之訴為有理由，依民事訴訟法第七十八條，判決如主文。
中　　　華　　　民　　　國　　九十一　　　年　　　八　　月　　十五　　日
　　　　　　　　　　　　　臺灣雲林地方法院民事第二庭
~B審判長法官　陳宏卿
~B法　　　官　陳秋如
~B法　　　官　柯志民
右為正本係照原本作成。
如對本判決上訴，應於判決送達後二十日內向本院提出上訴狀。（須附繕本）
中　　　華　　　民　　　國　　九十一　　　年　　　八　　月　　十五　　　日
~B法院書記官　張瑛瑢
附表：
┌───┬────────┬────────────────┬───────────────────┬───────┐
│　　　│本　金　餘　額　│　 利　　　　　　　　　 息　　　│　　　　違　　　　約　　　　　金　　　│借　款　期　間│
│編  號│                ├────────┬───────┼─────────┬─────────┼───┬───┤
│      │（ 新  台  幣 ）│計算方式（年息）│  起  迄  日  │按原利率百分之十  │按原利率百分之二十│始  期│終  期│
├───┼────────┼────────┼───────┼─────────┼─────────┼───┼───┤
│  １  │0000000元│百分之六‧二三三│11.7.至清償日│12.8.起至6.7.止│6.8.起至清償日止│5.7.│5.7.│
├───┼────────┼────────┼───────┼─────────┼─────────┼───┼───┤
│  ２  │  五０００００元│百分之八‧四八  │11.7.至清償日│12.8.起至6.7.止│6.8.起至清償日止│5.7.│5.7.│
│　　　│（原借一仟萬元）│　　　　　　　　│　　　　　　　│　　　　　　　　　│　　　　　　　　　│　　　│　　　│
├───┼────────┼────────┼───────┼─────────┼─────────┼───┼───┤
│  ３  │  四０００００元│百分之八‧四八  │11.10.至清償日│12.11.起至6.10.止│6.11.起至清償日止│5.10.│5.10.│
├───┼────────┼────────┼───────┼─────────┼─────────┼───┼───┤
│  ４  │  五０００００元│百分之八‧四八  │11.6.至清償日│12.7.起至6.6.止│6.7.起至清償日止│4.6.│4.6.│
├───┼────────┼────────┼───────┼─────────┼─────────┼───┼───┤
│  ５  │  六０００００元│百分之八‧四八  │11.10.至清償日│12.11.起至6.10.止│6.11.起至清償日止│4.10.│4.10.│
├───┼────────┼────────┼───────┼─────────┼─────────┼───┼───┤
│  ６  │0000000元│百分之八‧四八  │11.7.至清償日│12.8.起至6.7.止│6.8.起至清償日止│5.7.│5.7.│
├───┼────────┼────────┼───────┼─────────┼─────────┼───┼───┤
│  ７  │0000000元│百分之八‧四八  │11.10.至清償日│12.11.起至6.10.止│6.11.起至清償日止│5.10.│5.10.│
├───┼────────┼────────┼───────┼─────────┼─────────┼───┼───┤
│  ８  │0000000元│百分之八‧七三  │11.6.至清償日│12.7.起至6.6.止│6.7.起至清償日止│7.11.│1.6.│
├───┼────────┼────────┼───────┼─────────┼─────────┼───┼───┤
│  ９  │  四五００００元│百分之八‧七    │12.3.至清償日│1.4.起至7.3.止│7.4.起至清償日止│8.8.│2.3.│
├───┼────────┼────────┼───────┼─────────┼─────────┼───┼───┤
│ １０　 │0000000元│百分之八‧六　　│11.至清償日│12.起至6.止│7.1.起至清償日止│8.9.│1.│
├───┼────────┼────────┼───────┼─────────┼─────────┼───┼───┤
│ 　 │　一三００００元│百分之八‧六　　│12.2.至清償日│1.3.起至7.2.止│7.3.起至清償日止│8.9.│2.2.│
├───┼────────┼────────┼───────┼─────────┼─────────┼───┼───┤
│ 　 │　七八００００元│百分之八‧七三　│11.4.至清償日│12.5.起至6.4.止│6.5.起至清償日止│9.6.│3.4.│
├───┼────────┼────────┼───────┼─────────┼─────────┼───┼───┤
│ 　 │　九六００００元│百分之八‧七三　│11.4.至清償日│12.5.起至6.4.止│6.5.起至清償日止│9.7.│3.4.│
├───┼────────┼────────┼───────┼─────────┼─────────┼───┼───┤
│ 　 │　二０００００元│百分之八‧六　　│12.2.至清償日│1.3.起至7.2.止│7.3.起至清償日止│9.12.│3.2.│
├───┼────────┼────────┼───────┼─────────┼─────────┼───┼───┤
│ 　 │0000000元│百分之八‧四八　│11.6.至清償日│12.7.起至6.6.止│6.7.起至清償日止│4.6.│4.6.│
├───┼────────┼────────┼───────┼─────────┼─────────┼───┼───┤
│ 　 │0000000元│百分之八‧四八　│11.10.至清償日│12.11.起至6.10.止│6.11.起至清償日止│4.10.│4.10.│
├───┼────────┼────────┼───────┼─────────┼─────────┼───┼───┤
│ 　 │0000000元│百分之四‧四九　│11.至清償日│12.起至6.止│6.起至清償日止│12.│12.│
└───┴────────┴────────┴───────┴─────────┴─────────┴───┴───┘
